【裁判字號】    99,交訴,381
【裁判日期】    991229
【裁判案由】    肇事逃逸罪等
【裁判全文】
臺灣臺中地方法院刑事判決             99年度交訴字第381號
公  訴  人  臺灣臺中地方法院檢察署檢察官
被      告  林錦旺
上列被告因肇事逃逸罪等案件，經檢察官提起公訴（99年度偵緝
字第2328號），本院合議庭裁定由受命法官獨任進行簡式審判程
序，判決如下：
    主    文
林錦旺因過失傷害人，處有期徒刑月；又駕駛動力交通工具肇
事，致人受傷而逃逸，處有期徒刑柒月。應執行有期徒刑玖月。
    犯罪事實
一、林錦旺於民國（下同）98年9月13日晚上10時38分許，駕駛
    廖晉民所有送往賴俊龍所經營萬立機車行修理尚未取回而由
    賴俊龍借予之車牌號碼MYX-217號重型機車，沿臺中市北屯
    區○○○街由南往北方向行駛，途經臺中市北屯區○○○街
    與遼陽北二街未設有號誌之交岔路口時，本應注意應減速慢
    行，作隨時停車之準備，並應注意車前狀況，隨時採取必要
    之安全措施，而依當時天候晴，夜間有照明，路面為柏油、
    乾燥、無缺陷及無障礙物，視距良好，又無不能注意之情形
    ，詎其能注意，竟疏未注意車前狀況，並減速慢行，作隨時
    停車之準備，猶貿然通過該交岔路口，適有苗瑋安騎乘車牌
    號碼UG8-850號輕型機車沿臺中市北屯區○○○○街由西往
    東方向正通過該交岔路口，因而林錦旺所駕駛上開重型機車
    之前車頭遂與苗瑋安所騎乘上開輕型機車之右側車身發生碰
    撞，使雙方均人車倒地，致苗瑋安受有頭部挫傷、右側顏面
    、右手及右足擦挫傷等傷害。詎林錦旺於駕駛上開動力交通
    工具肇事並致苗瑋安受傷後，未救護已受傷之苗瑋安，竟基
    於肇事逃逸之犯意，旋即從地上爬起並騎乘上開重型機車逃
    離現場。嗣經警方據報前往處理，而循線查悉上情。
二、案經苗瑋安訴由臺中市警察局第五分局報請臺灣臺中地方法
    院檢察署檢察官偵查起訴。
    理    由
一、本件被告林錦旺所犯係死刑、無期徒刑、最輕本刑為3年以
    上有期徒刑以外之罪，其於準備程序中就被訴事實為有罪之
    陳述，經告知簡式審判程序之旨，並聽取公訴人及被告之意
    見後，本院合議庭認為適宜而裁定由受命法官獨任進行簡式
    審判程序。又本件係經被告於準備程序期日為有罪之陳述，
    而經本院合議庭裁定由受命法官獨任以簡式審判程序加以審
    理，則依據刑事訴訟法第273條之2、同法第159條第2項之規
    定，不適用傳聞法則有關限制證據能力之相關規定，合先敘
    明。
二、上揭犯罪事實，業據被告林錦旺於偵查中及本院準備程序、
    審理時均坦承不諱，核與證人即告訴人苗瑋安於警詢、偵查
    中指證訴及證人廖晉民、賴俊龍分別於警詢、偵查中證述之
    情節相符，並有告訴人苗瑋安提出之中國醫藥大學附設醫院
    診斷證明書1紙及道路交通事故現場圖、道路交通事故調查
    報告表（一）、（二）、車牌號碼MYX-217號重型機車行車
    執照影本、路口監視器錄影畫面翻拍照片2張、車牌號碼MYX
    -217號重型機車照片13張、車牌號碼UG8-850號輕型機車照
    片9張、現場照片6張附卷可憑。按汽車行經無號誌之交岔路
    口，應減速慢行，作隨時停車之準備；且汽車行駛時，駕駛
    人應注意車前狀況，並隨時採取必要之安全措施，道路交通
    安全規則第93條第1項第2款、第94條第3項分別定有明文。
    經查本件被告於前開時地駕駛上開重型機車，本應注意遵守
    上開規定，而依當時天候晴，夜間有照明，路面為柏油、乾
    燥、無缺陷及無障礙物，視距良好，有道路交通事故調查報
    告表（一）附卷可查，又無不能注意之情形，詎其能注意，
    竟疏未注意車前狀況並減速慢行作隨時停車之準備，猶貿然
    通過該交岔路口因而肇事，致告訴人受有如事實欄所載傷害
    ，顯見被告確有過失，且其過失行為與告訴人受傷間具有相
    當因果關係。從而被告之自白，核與事實相符，應堪採信。
    本件事證明確，被告犯行堪以認定。
三、核被告林錦旺所為，係犯刑法第284條第1項前段之過失傷害
    罪、同法第185條之4之駕駛動力交通工具肇事，致人受傷而
    逃逸罪。被告所犯上開2罪，犯意各別，犯罪構成要件不同
    ，應予分論併罰。爰審酌被告駕駛上開重型機車，因疏未注
    意車前狀況，並減速慢行，因而肇事，致告訴人受有如事實
    欄所載之傷害，且被告肇事後未救護已受傷之告訴人，旋即
    從地上爬起並騎乘上開重型機車逃離現場，雖被告犯後坦承
    犯行，尚知悔悟，然迄今尚未與告訴人達成和解賠償所受損
    害，以獲取告訴人之諒解，及其過失程度，告訴人所受傷害
    程度等一切情狀，分別量處如主文所示之刑，並定其應執行
    之刑，以示懲儆。
四、據上論斷，應依刑事訴訟法第273條之1第1項、第299條第1
    項前段，刑法第284條第1項前段、第185條之4、第51條第5
    款，刑法施行法第1條之1第1項、第2項前段，判決如主文。
本案經檢察官蔡志明到庭執行職務
中    華    民    國    99    年    12    月    29    日
                  刑事第一庭    法  官  朱光國
上正本證明與原本無異。
如不服本判決，應於收受送達後10日內向本院提出上訴書狀（應
敘述具體理由並附繕本）。
上訴書狀如未敘述理由，應於上訴期間屆滿後20日內補提理由書
於本院。
                                書記官  巫偉凱
中    華    民    國    99    年    12    月    29    日
附錄論罪科刑法條
刑法第284條第1項：
因過失傷害人者，處 6 月以下有期徒刑、拘役或 5 百元以下罰
金，致重傷者，處1年以下有期徒刑、拘役或5百元以下罰金。
刑法第185條之4：
駕駛動力交通工具肇事，致人死傷而逃逸者，處 6 月以上 5 年
以下有期徒刑。

司法院資訊處製作；財團法人民間司法改革基金會備份。
